臺灣臺北地方法院簡易民事判決
110年度北簡字第16786號
原      告  富邦資產管理股份有限公司


法定代理人  洪主民  
訴訟代理人  陳思維  
被      告  高偉傑  

上列當事人間請求給付簽帳卡消費款事件，本院於民國一百一十
年十二月一日言詞辯論終結，判決如下︰
    主    文
被告應給付原告新臺幣壹拾伍萬壹仟玖佰玖拾元，及其中新臺幣
壹拾伍萬壹仟壹佰玖拾伍元部分，自民國九十六年三月二十一日
起至民國一百零四年八月三十一日止，按年息百分之十九點九七
計算之利息，另自民國一百零四年九月一日起至清償日止，按年
息百分之十五計算之利息。
原告其餘之訴駁回。
訴訟費用新臺幣壹仟陸佰陸拾元由被告負擔。
本判決第一項得假執行。
    事    實
甲、原告方面：
一、聲明：被告應給付原告新臺幣（下同）十五萬六千七百九十
    元，及其中十五萬一千一百九十五元部分，自民國九十六年
    三月二十一日起至一百零四年八月三十一日止，按年息百分
    之十九點九七計算之利息，另自一百零四年九月一日起至清
    償日止，按年息百分之十五計算之利。
二、陳述略稱：
  ㈠緣被告高偉傑與訴外人荷商荷蘭銀行股份有限公司（下稱荷
    蘭銀行）於九十五年八月三十日簽訂信用卡契約，領用卡號
    0000-0000-0000-0000號之信用卡使用，約定被告於領用系
    爭信用卡後，即得於特約商店記帳消費，惟債務人應於當期
    繳款截止日前向荷蘭銀行為全部之清償，或以循環信用方式
    繳付最低應繳金額以上（或等於最低應繳金額）款項予荷蘭
    銀行，其餘未清償之消費帳款本金按年息百分之十九點九七
    計算循環信用利息。如逾期清償者，除喪失循環信用之期限
    利益，債務視為到期外，並依未清償之本金按前述利率加計
    循環信用利息。嗣因蘇格蘭皇家銀行於九十九年四月十七日
    將其所持有荷蘭銀行在台資產、負債及營業讓予澳商澳盛銀
    行集團股份有限公司（原名澳商澳洲紐西蘭銀行集團股份有
    限公司，下稱澳盛銀行），故有關信用卡之權利義務依法由
    澳盛銀行概括承受。
　㈡詎被告未依約繳款，至九十六年三月二十日止，尚欠十五萬
    六千七百九十元，及其中本金十五萬一千一百九十五元部分
    自九十六年三月二十一日起至一百零四年八月三十一日止，
    按年息百分之十九點九七計算之利息，另自一百零四年九月
    一日起至清償日止，按年息百分之十五計算之利息未為清償
    。澳盛銀行已於一百年七月十八日將前揭信用卡債權讓與原
    告，是本件債權已合法移轉予原告，爰依消費借貸及債權讓
    與之法律關係提起本件訴訟。
三、證據：提出信用卡申請書影本一件、信用卡約定條款影本一
    件、信用卡資料一件、行政院金融監督管理委員會函影本二
    件、帳單消費明細一件、金額計算式一件、債權讓與證明書
    影本一件、報紙公告影本一件及被告戶籍謄本一件為證。
乙、被告方面：被告未於言詞辯論期日到場，亦未提出書狀作何
    聲明或陳述。
    理    由
一、程序方面：
  ㈠依原告所提信用卡約定條款第二十五條之約定，兩造合意以
    臺灣臺北地方法院為第一審管轄法院，故本院對本事件具有
    管轄權。
  ㈡按訴狀送達後，原告不得將原訴變更或追加他訴，但擴張或
    減縮應受判決事項之聲明者，不在此限，民事訴訟法第二百
    五十五條第一項第三款定有明文；前揭規定於簡易程序適用
    之（民事訴訟法第四百三十六條第二項參照）。經查，本件
    原告聲明原主請求金額為十六萬二千二百六十五元，嗣於一
    百一十年十二月一日言詞辯論程序中減縮主請求金額為十五
    萬六千七百九十元，參酌前揭規定，程序並無不合，應予准
    許。
　㈢本件被告經合法通知未於言詞辯論期日到場，核無民事訴訟 
    法第三百八十六條所列各款情形，應依職權由原告一造辯論
     而為判決。
二、原告主張之事實，已據其提出信用卡申請書影本一件、信用
    卡約定條款影本一件、信用卡資料一件、行政院金融監督管
    理委員會函影本二件、帳單消費明細一件、金額計算式一件
    、債權讓與證明書影本一件、報紙公告影本一件及被告戶籍
    謄本一件為證，經核對相關證物原本無訛，堪認原告主張為
    真實。
三、惟按約定利率，超過年息百分之二十者，債權人對於超過部
     分之利息，無請求權；自一百零四年九月一日起，銀行辦
    理 現金卡之利率或信用卡業務機構辦理信用卡之循環信用
    利率 不得超過年利率百分之十五。修正前民法第二百零五
    條及銀行法第四十七條之一第二項分別定有明文。除上述限
    定之利息外，債權人不得以折扣或其他方法，巧取利益；又
    約定之違約金 額過高者，法院得減至相當之數額，民法第
    二百零六條及第二百五十二條分別定有明文。經查，本件原
    告請求被告計付之利息，已為法定年利率之上限，而原告因
    被告遲延給付，除受有利息損失外，尚難認有其他損害，且
    參酌國內貨幣市場利率已大幅調降，原告猶以單方擬定之定
    型化約款，向消費者即被告收取法定最高年息，已因此獲取
    大量之經濟利益，再加計原告請求之預借現金手續月費，超
    過法定最高年息，明顯偏高，且有規避法定利率上限予以巧
    取利益之嫌，依首揭規定，本院認原告請求之前揭費用金額
    過高，對被告有失公平，爰予酌減免除為適當。
四、從而，原告本於消費借貸及債權讓與之法律關係，請求被告
    給付十五萬六千七百九十元，及其中十五萬一千一百九十五
    元部分，自九十六年三月二十一日起至一百零四年八月三十
    一日止，按年息百分之十九點九七計算之利息，另自一百零
    四年九月一日起至清償日止，按年息百分之十五計算之利息
    ，其請求於主文第一項之範圍內為有理由，應予准許，逾此
    部分之請求，則無所據，應予駁回。　　
五、本件係就民事訴訟法第四百二十七條第一項訴訟適用簡易程
    序所為被告一部敗訴之判決，依同法第三百八十九條第一項
    第三款規定，就被告敗訴部分應依職權宣告假執行。
六、本件訴訟費用額，依後附計算書確定如主文所示金額。
七、據上論結，原告之訴為一部有理由，一部無理由，並依民事
    訴訟法第四百三十三條之三、第七十九條，判決如主文。
中　　華　　民　　國　　110 　年　　12　　月　　15　　日
                              臺北簡易庭
                              法      官  文衍正
以上正本係照原本作成。
如對本判決不服，須於判決送達後二十日內向本庭（臺北市重慶
南路一段一百二十六巷一號）提出上訴狀。（須按他造當事人之
人數附繕本）。如委任律師提起上訴者，應一併繳納上訴審裁判
費。
中　　華　　民　　國　　110 　年　　12　　月　　15　　日
                              書  記  官  高秋芬
訴訟費用計算書：
項        目             金  額（新臺幣）       
第一審裁判費　　           1,660元
合　　　　計　　     　    1,660元 
備註：本件起訴之初原告主請求金額為十六萬二千二百六十五元
      ，故繳納第一審裁判費超過前揭金額，嗣原告減縮主請求
      金額為十五萬六千七百九十元，核屬減縮應受判決事項之
      聲明，故原告已繳納第一審裁判費超過前揭訴訟費用部分
      ，應由原告自行負擔。